臺灣雲林地方法院刑事判決　　　　　　　　96年度訴字第71號
公　訴　人　臺灣雲林地方法院檢察署檢察官
被　　　告　甲○○
　　　　　　　　　　（另案於臺灣雲林第二監獄執行中）
上列被告因違反毒品危害防制條例案件，經檢察官提起公訴（95
年度毒偵字第1616號），嗣因被告就被訴事實為有罪之陳述，經
本院合議庭裁定由受命法官獨任適用簡式審判程序審理，判決如
下：
    主  文
甲○○施用第一級毒品，累犯，處有期徒刑壹年，扣案注射針筒
壹支、夾鏈袋肆個均沒收。
    事  實
一、甲○○前於民國87及89年間，因施用毒品案件，分別經臺灣
    彰化地方法院及本院裁定送觀察、勒戒後，均認無繼續施用
    毒品之傾向，分別由臺灣彰化地方法院檢察署檢察官於87年
    9 月1 日以87年度偵字第7446號，及臺灣雲林地方法院檢察
    署檢察官於90年1 月16日以89年毒偵字第1176號、1362號為
    不起訴處分確定；又於91年間，因施用毒品案件，經本院裁
    定令入戒治處所，施以強制戒治，於92年4 月21日因停止戒
    治、交付保護管束出所，刑案部分並經本院於91年12月20日
    以91年度訴字第423 號判處有期徒刑9 月，於92年1 月6 日
    確定；其於上開保護管束期間，再因施用毒品案件，經本院
    裁定撤銷停止戒治，令入戒治處所，繼續執行所餘戒治期間
    ，嗣於93年1 月9 日因毒品危害防制條例修正施行而經釋放
    ，刑案部分並經本院於93年4 月26日以93年度訴字第147 號
    判處有期刑10月，於同年5 月10日確定，上開刑案接續執行
    ，於94年5 月10日假釋出監，甫於同年7 月1 日假釋期滿執
    行完畢；又因施用毒品案件，經本院於95年7 月4 日，以95
    年度訴字第369 號判處有期徒刑1 年確定。詎其猶不思悔改
    ，復基於施用第一級毒品海洛因之犯意，於95年10月17日中
    午某時，在雲林縣麥寮鄉瓦村瓦52號之住處，以將海洛
    因摻水置於針筒內注射身體之方式，施用第一級毒品海洛因
    1 次。嗣因另案經通緝，於同日下午4 時30分許，在上址為
　　警緝獲，並扣得其所有供施用海洛因所用之注射針筒1 支、
  　夾鏈袋4 個，且經其同意採尿送驗，因而查獲上情。
二、案經雲林縣警察局西螺分局報告臺灣雲林地方法院檢察署檢
    察官偵查起訴。
    理  由
一、按本件被告甲○○所犯係死刑、無期徒刑、最輕本刑為3 年
    以上有期徒刑以外之罪，其於準備程序就前揭被訴事實為有
    罪之陳述，經受命法官告知簡式審判程序之旨，並聽取其與
    公訴人之意見後，本院認無不得或不宜改依簡式審判程序進
    行之情事，依刑事訴訟法第273 條之1 第1 項、第284 條之
    1 規定，裁定本件由受命法官獨任進行簡式審判程序，合先
    敘明。
二、上揭犯罪事實，業據被告於本院審理中坦承不諱；且被告於
    95年10月17日所採集之尿液經送驗結果，呈嗎啡陽性反應，
    此有詮昕科技股份有限公司95年11月10日報告編號5A310014
    號濫用藥物尿液檢驗報告、雲林縣警察局西螺分局查獲煙毒
    、麻管嫌犯尿液送檢真實姓名對照表各1 份附卷可稽；此外
    ，復有被告所有供施用海洛因所用之注射針筒1 支、夾鏈袋
    4 個扣案可證，綜上足認，被告前揭自白核與事實相符，應
    堪採為被告有罪之證據，則被告前開施用第一級毒品海洛因
    1 次之犯行，堪以認定。
三、按犯毒品危害防制條例第10條施用第一、二級毒品之罪者，
    檢察官應聲請法院裁定，令被告入勒戒處所觀察、勒戒，經
    觀察、勒戒後，檢察官依據勒戒處分之陳報，認受觀察、勒
    戒人無繼續施用毒品傾向者，應即釋放，並為不起訴之處分
    ；認受觀察、勒戒人有繼續施用毒品之傾向者，檢察官應聲
    請法院裁定令入戒治處所強制戒治，其期間為6 個月以上，
    至無繼續強制戒治之必要為止，但最長不得逾1 年，強制戒
    治期滿，應即釋放，由檢察官為不起訴之處分。觀察、勒戒
    或強制戒治執行完畢釋放後，5 年內再犯第10條之罪者，應
    依一般刑事訴訟程序予以起訴論罪科刑，此觀諸毒品危害防
    制條例第20條第1 項、第2 項、第23條第1 項、第2 項規定
    自明。而被告若於5 年內已再犯，經依法追訴處罰，縱其第
    3 次（或第3 次以上）再度施用毒品之時間，在初犯經觀察
    、勒戒或強制戒治執行完畢釋放5 年以後，已不合於「5 年
    後再犯」之規定，且因已於「5 年內再犯」，顯見其再犯率
    甚高，原實施觀察、勒戒或強制戒治，已無法收其實效，即
    應依該條例第10條處罰（最高法院95年第7 次刑事庭會議決
    定可資參照）。本件被告前於87及89年間，因施用毒品案件
    ，分別經臺灣彰化地方法院及本院裁定送觀察、勒戒後，均
    認無繼續施用毒品之傾向，分別由臺灣彰化地方法院檢察署
    檢察官於87年9 月1 日以87年度偵字第7446號，及臺灣雲林
    地方法院檢察署檢察官於90年1 月16日以89年毒偵字第1176
    號、1362號為不起訴處分確定；又於91年間，因施用毒品案
    件，經本院裁定令入戒治處所，施以強制戒治，於92年4 月
    21日因停止戒治、交付保護管束出所，刑案部分並經本院於
    91年12月20日以91年度訴字第423 號判處有期徒刑9 月，於
    92年1 月6 日確定；其於上開保護管束期間，再因施用毒品
    案件，經本院裁定撤銷停止戒治，令入戒治處所，繼續執行
    所餘戒治期間，嗣於93年1 月9 日因毒品危害防制條例修正
    施行而經釋放，刑案部分並經本院於93年4 月26日以93年度
    訴字第147 號判處有期刑10月，於同年5 月10日確定；又因
    施用毒品案件，經本院於95年7 月4 日，以95年度訴字第36
    9 號判處有期徒刑1 年確定，有臺灣高等法院被告前案紀錄
    表1 份在卷可考，則被告於觀察、勒戒執行完畢釋放後5 年
    內，既已再犯並經依法追訴處罰，其再犯本件施用毒品案件
    ，依前揭說明，自應予以論罪科刑。
四、核被告所為，係犯毒品危害防制條例第10條第1 項之施用第
    一級毒品罪。其施用第一級毒品前後，持有海洛因之低度行
    為，為施用之高度行為所吸收，不另論罪。又被告前因施用
    毒品案件，先後經本院於91年12月20日以91年度訴字第423
    號判處有期徒刑9 月，於92年1 月6 日確定；及於93年4 月
    26 日 以93年度訴字第147 號判處有期刑10月，於同年5 月
    10日確定，上開案件接續執行，於94年5 月10日假釋出監，
    甫於同年7 月1 日假釋期滿執行完畢，有前揭臺灣高等法院
    被告前案紀錄表可按，其受有期徒刑之執行完畢後，5 年內
    故意再犯本件有期徒刑以上之罪，為累犯，應依刑法第47條
    第1 項之規定加重其刑。爰審酌被告前因施用毒品案件，先
    後經觀察勒戒、強制戒治及有期徒刑之執行，仍未戒絕毒品
    ，再犯本件施用毒品犯行，顯見其無悔改之意，意志不堅，
    有失政府制定毒品危害防制條例之立法美意，本不宜寬貸，
    惟念其施用毒品乃自戕一己之身體健康，尚未害及他人，犯
    後亦坦承犯行，態度良好等一切情狀，量處如主文所示之刑
    。扣案注射針筒1 支及夾鏈袋4 個，均係被告所有供施用海
    洛因所用之物，業據其供承在卷，爰依刑法第38條第1 項第
    2 款規定，併予宣告沒收。
五、公訴意旨另以：被告基於施用第一級毒品海洛因之概括犯意
    ，自95年8 月間某日起至同年10月17日中午某時前止，以平
    均每2 、3 日施用1 次之頻率，在上開住處，以將海洛因摻
    水置於針筒內注射身體之方式，反覆、延續施用第一級毒品
    海洛因多次，因認被告此部分所為，亦涉有毒品危害防制條
    例第10條第1 項之施用第一級毒品罪嫌。惟查，被告於95年
    10月17日為警查獲後所採集之尿液，經送驗結果呈嗎啡陽性
    反應，已如前述，惟此至多僅能證明被告於該次採尿時間前
    曾施用第一級毒品海洛因1 次之犯行，至被告另於偵訊中自
    白其自95年8 月底開始，即以每1 至3 天施用1 次之頻率，
    在上開住處，以針筒注射之方式，施用海洛因多次乙情，除
    被告之自白外，即無其他補強證據可資佐證，而被告之自白
    不得作為有罪判決之唯一證據，是公訴意旨認被告涉有此部
    分犯行，罪嫌尚有不足，本應為無罪之諭知，惟公訴人認此
    部分與前揭論罪部分有集合犯之包括1 罪關係，爰不另為無
    罪之諭知。
據上論斷，應依刑事訴訟法273 條之1 第1 項、第284 條之1 、
第299 條第1 項前段，毒品危害防制條例第10條第1 項，刑法第
11條前段、第47條第1 項、第38條第1 項第2 款，判決如主文。
本案經檢察官李明哲到庭執行職務。
中　　華　　民　　國　　96　　年　　3 　　月　　28　　日
                  刑事第一庭    法  官    王雅苑
以上正本證明與原本無異。
如不服本判決，應於判決收受後10日內，向本院提出上訴狀（須
附繕本）。
                                書記官    譚系媛
中　　華　　民　　國　　96　　年　　3 　　月　　29　　日
附錄本案論罪科刑法條全文：
毒品危害防制條例第10條第1 項
施用第一級毒品者，處6 月以上5 年以下有期徒刑。
